【裁判字號】    97,裁,1308
【裁判日期】    970215
【裁判案由】    返還公法上不當得利
【裁判全文】
最  高  行  政  法  院  裁  定
                                     97年度裁字第01308號
上  訴  人  丙○○
            乙○○○
            甲○○
被 上訴 人  中央健康保險局中區分局
代  表  人  丁○○
上列當事人間返還公法上不當得利事件，上訴人對於中華民國96
年8月13日臺中高等行政法院95年度簡字第204號判決，提起上訴
，本院裁定如下：
    主  文
上訴駁回。
上訴審訴訟費用由上訴人負擔。
    理  由
一、按對於適用簡易程序之裁判提起上訴或抗告須經本院之許可
    ，其許可以訴訟事件所涉及之法律見解具有原則性者為限，
    行政訴訟法第235條定有明文。是當事人對於高等行政法院
    之簡易判決提起上訴時，其上訴狀或理由書對於該事件所涉
    及之法律見解具有原則性自應為相當之敘明，若未為敘明，
    或所敘明者與原則性無關，則本院自應不許可其上訴。
二、本件被繼承人王成文即萬壽診所負責醫師業於民國94年12月
    22日死亡，上訴人等為其繼承人，王成文生前與中央健康保
    險局訂有全民健康保險特約醫事服務機構合約。依全民健康
    保險醫事服務機構特約及管理辦法第12條之l規定，保險醫
    事服務機構歇業，經衛生主管機關註銷原有開業執照者，自
    註銷之日起與保險人終止合約。萬壽診所於前揭年月日因負
    責醫師死亡辦理歇業，雙方合約業於該日終止，而93年1月
    至94年12月合約存續期間之醫療費用，經西醫總額預算點數
    結算，並經與各保留款、補付款及追扣款結算結果，上訴人
    尚溢領醫療費用新臺幣160,664元。被上訴人主張萬壽診所
    於合約終止後，已無後續醫療費用可資抵扣，依繼承及公法
    上不當得利之法律關係，向上訴人等催繳未果，遂提起本件
    給付訴訟。
三、上訴意旨略以：王成文違法撕毀會議記錄一事業經臺灣臺中
    地方法院檢察署不起訴處分，該部分既無違法，則原判決仍
    援引被上訴人之說辭，顯有判決不備理由或理由矛盾之違法
    ；又原審法院未命被上訴人提出訪查記錄，即率爾認定萬壽
    診所不當超刷健保IC卡，實有率斷與偏袒之嫌，況如有不當
    超刷即屬違法浮報醫療費用，被上訴人自當將王成文移送法
    辦，何須協商，足見被上訴人之認定顯有矛盾，且會議記錄
    亦有造假之嫌等語，無非就原審取捨證據、認定事實之職權
    行使，指摘其為不當，其所涉及之法律見解顯未具有原則性
    ，依首揭說明，其上訴自應不予許可，本件上訴為不合法，
    應予駁回。
四、依行政訴訟法第249條第1項前段、第104條、民事訴訟法第
    95條、第78條、第85條第1項前段，裁定如主文。
中    華    民    國    97    年    2     月    15    日
                    最高行政法院第五庭
                        審判長法官  劉  鑫  楨
                              法官  侯  東  昇
                              法官  林  樹  埔
                              法官  劉  介  中
                              法官  吳  慧  娟
以  上  正  本  證  明  與  原  本  無  異
中    華    民    國    97    年    2     月    18    日
                              書記官  吳  玫  瑩


司法院資訊處製作；財團法人民間司法改革基金會備份。
